---
title: "Utilizando o pacote loterrrias"
output: rmarkdown::html_vignette
vignette: >
  %\VignetteIndexEntry{loterrrias}
  %\VignetteEngine{knitr::rmarkdown}
  %\VignetteEncoding{UTF-8}
---


```{r, include = FALSE}
knitr::opts_chunk$set(
  collapse = TRUE,
  comment = "#>"
)
options(rmarkdown.html_vignette.check_title = FALSE)
```


Segue um resumo do uso das funções disponíveis no pacote __loterrrias__.

Para ter acesso aos produtos das Loterias presentes no pacote:

```{r eval=TRUE, message=FALSE, warning=FALSE, include=TRUE}
loterrrias::produtos_existentes() |> 
  knitr::kable()
```

Para obter um resumo do histórico de todos os produtos:

```{r eval=TRUE, message=FALSE, warning=FALSE, include=TRUE}
loterrrias::historico_resumido_produtos() |> 
  knitr::kable()
```


Para obter todos os resultados de um determinado produto:

```{r eval=TRUE, message=FALSE, warning=FALSE, include=TRUE}
mega_sena <- loterrrias::resultado_todos(produto = 'megasena')

mega_sena |> 
  tail(10) |> 
  knitr::kable()
```

Para obter o resultado de um determinado concurso de um produto:

```{r eval=TRUE, message=FALSE, warning=FALSE, include=TRUE}
quina <- loterrrias::resultado_concurso(produto = 'quina', num_concurso = 1)

quina |> 
  tail(10) |> 
  knitr::kable()
```

Para obter os resultados de um range de concursos de um produto:

```{r eval=TRUE, message=FALSE, warning=FALSE, include=TRUE}
time_mania <- loterrrias::resultado_concursos(
  produto = 'timemania',
  num_concurso_inicial = 1801,
  num_concurso_final = 1810
)

time_mania |> 
  tail(10) |> 
  knitr::kable()
```

Para obter o resultado do último concurso de um produto:

```{r eval=TRUE, message=FALSE, warning=FALSE, include=TRUE}
dia_de_sorte <- loterrrias::resultado_ultimo_concurso(produto = 'diadesorte')

dia_de_sorte |> 
  tail(10) |> 
  knitr::kable()
```
